【裁判字號】    99,訴,447
【裁判日期】    990618
【裁判案由】    違反毒品危害防制條例
【裁判全文】
臺灣屏東地方法院刑事判決               99年度訴字第447號
公  訴  人  臺灣屏東地方法院檢察署檢察官
被      告  甲○○
上列被告因違反毒品危害防制條例案件，經檢察官提起公訴（99
年度毒偵字第471 號），被告於準備程序期日就被訴事實為有罪
之陳述，本院合議庭裁定由受命法官獨任進行簡式審判程序，判
決如下：
    主  文
甲○○施用第一級毒品，累犯，處有期徒刑柒月。
    事  實
一、甲○○前於民國96年間因犯施用毒品案件，經臺灣新竹地方
    法院以96年度毒聲字第386 號裁定送勒戒處所觀察、勒戒後
    ，因認有繼續施用毒品之傾向，次經本院以97年度毒聲字第
    213 號裁定令入戒治處所施以強制戒治，於98年3 月12日停
    止戒治出所執行完畢，並由臺灣屏東地方法院檢察署檢察官
    以98年度戒毒偵字第30號為不起訴處分確定。其另於96年間
    因犯竊盜案件，經本院以97年度簡字第49號判決判處有期徒
    刑3 月確定，嗣於98年7 月31日執行完畢。詎其仍不知戒除
    毒癮，復基於施用第一級毒品海洛因之犯意，於98年12月25
    日10時許，在屏東縣萬丹鄉○○道路旁，以將海洛因摻入香
    煙內點燃吸食之方式，施用第一級毒品海洛因1 次。嗣於同
    年月28日11時30分許，其因另涉竊盜案件，經警於屏東縣新
    園鄉○○村○○路86號處查獲，並在有偵查犯罪職權之警員
    尚未發覺其上開施用第一級毒品犯行前，即主動坦承而自首
    ，嗣亦同意警方採尿送驗，因其尿液檢出嗎啡陽性反應，始
    悉上情。
二、案經屏東縣政府警察局東港分局報請臺灣屏東地方法院檢察
    署檢察官偵查起訴。
    理  由
一、按本件被告甲○○所犯為死刑、無期徒刑、最輕本刑3 年以
    上有期徒刑以外之罪，亦非屬高等法院管轄之第一審案件，
    其於準備程序進行中，先就被訴事實為有罪之陳述，經告知
    簡式審判程序之旨，並聽取檢察官、被告之意見後，本院合
    議庭依刑事訴訟法第273 條之1 第1 項裁定進行簡式審判程
    序，是本案之證據調查，依同法第273 條之2 規定，不受同
    法第159 條第1 項、第161 條之2 、第161 條之3 、第163
    條之1 ，及第164 條至第170 條所規定證據能力認定及調查
    方式之限制，合先敘明。
二、上揭事實，業據被告甲○○於本院審理時坦承不諱。而被告
    本次於警局所採之尿液經送臺灣檢驗科技股份有限公司以「
    酵素免疫分析法」初篩及「氣相層析/ 質譜儀法」複驗結果
    ，確呈嗎啡陽性反應，有該公司99年1 月13日所出具之濫用
    藥物尿液檢驗報告1 紙（見警卷第9 頁）、代號與真實姓名
    對照表1 紙（見警卷第10頁）存卷可佐。此外，復有查獲施
    用毒品案件報告表1 紙（見警卷第1 頁）及偵查報告書1紙
    （見警卷第3 頁）存卷可考。是被告上開任意性自白核與客
    觀事實相符，而可採信。又被告如事實欄所載，前於96年間
    因犯施用毒品案件，經臺灣新竹地方法院以96年度毒聲字第
    386 號裁定送勒戒處所觀察、勒戒後，因認有繼續施用毒品
    之傾向，次經本院以97年度毒聲字第213 號裁定令入戒治處
    所施以強制戒治，於98年3 月12日停止戒治出所執行完畢乙
    情，有臺灣高等法院被告前案紀錄表1 份在卷可佐，故被告
    於強制戒治執行完畢釋放後5 年內再為本件施用第一級毒品
    犯行，事證明確，自應依法論科。
三、按海洛因係毒品危害防制條例第2 條第2 項第1 款所明定之
    第一級毒品，禁止非法持有及施用。故核被告所為，係犯毒
    品危害防制條例第10條第1 項之施用第一級毒品罪，其施用
    前持有第一級毒品海洛因之低度行為，已為其進而施用之高
    度行為所吸收，不另論罪。又被告有如事實欄所示之論罪科
    刑執行情形，其受有期徒刑執行完畢後，5 年以內故意再犯
    本件有期徒刑以上之施用第一級毒品罪，屬累犯，應依刑法
    第47條第1 項規定加重其刑。另被告本件施用第一級毒品犯
    行，係於承辦警員產生具體懷疑前先行自首乙節，業經被告
    於本院審理時供承明確，並有上開查獲施用毒品案件報告表
    附卷可憑，堪認合於自首規定，考量其尚知勇於面對司法，
    爰依刑法第62條前段減輕刑度，並依法先加重後減輕之。茲
    審酌被告正值青年且身體健全，竟不知潔身自愛而吸食毒品
    ，實不足取，又曾因犯施用毒品案件，經觀察、勒戒及強制
    戒治後，仍再犯本件之罪，顯見其毫無悔意，戒癮之意志力
    極為薄弱，不宜寬貸；惟念及其施用毒品之犯行，在本質上
    尚屬戕害自身身心健康之行為，且能坦承犯行，犯罪後之態
    度尚佳，另兼衡其智識程度、生活狀況等一切情狀，就其所
    犯，量處如主文所示之刑，以資懲儆。
據上論斷，應依刑事訴訟法第273 條之1 第1 項、第299 條第1
項前段，毒品危害防制條例第10條第1 項，刑法第11條前段、第
47條第1 項、第62條前段，判決如主文。
本案經檢察官任亭到庭執行職務
中    華    民    國    99    年     6    月    18    日
                  刑事第五庭    法  官  程士傑
以上正本證明與原本無異。
如不服本判決應於收受判決後10日內向本院提出上訴書狀，並應
敘述具體理由；其未敘述上訴理由者，應於上訴期間屆滿後20日
內向本院補提理由書（均須按他造當事人之人數附繕本）「切勿
逕送上級法院」。
中    華    民    國    99    年     6    月    18    日
                                書記官  黃美玲
附錄論罪科刑法條：
毒品危害防制條例第10條第1項
施用第一級毒品者，處 6 月以上 5 年以下有期徒刑。

司法院資訊處製作；財團法人民間司法改革基金會備份。
